【裁判字號】    97,易,1260
【裁判日期】    970616
【裁判案由】    詐欺
【裁判全文】
臺灣臺中地方法院宣示判決筆錄          97年度易字第1260號
公  訴  人  臺灣臺中地方法院檢察署檢察官
被      告  戊○○
                      樓
                    國民
上列被告因詐欺案件，經檢察官提起公訴（九十七年度偵緝字第
一九號），本院合議庭裁定由受命法官獨任進行認罪協商程序後
，於中華民國九十七年五月十六日下午五時，在本院第一法庭宣
示判決，出席職員如下：
法官起立朗讀判決主文、犯罪事實要旨、處罰條文，及告以上訴
限制、期間並提出上訴狀之法院，且諭知記載其內容：
一、主  文：
    戊○○意圖為自己不法之所有，以詐術使人將本人之物交付
    ，處有期徒刑月。又意圖為自己不法之所有，以詐術使人
    將本人之物交付，處有期徒刑月。又意圖為自己不法之所
    有，以詐術使人將本人之物交付，處有期徒刑月。應執行
    有期徒刑捌月。緩刑伍年，並向丁○○、丙○○、乙○○、
    甲○○支付財產上之損害賠償共計新臺幣伍拾柒萬陸仟元（
    給付方法如附表所示，如有一期未給付，視為全部到期。
二、犯罪事實要旨：
    戊○○於民國九十五年十月十日起，在臺中縣大里市○○路
    ○段三五七巷七號住處，召募民間互助會，自任會首，會員
    有甲○○（參加三會，起訴書誤載為二會）、丙○○（參加
    二會）、乙○○、丁○○、林世榮（參加二會）、羅永福（
    參加二會）、蔡雅玲、謝昌位，每會新臺幣（下同）一萬元
    ，會員含會首共十四會，會期自九十五年十月十日起至九十
    六年十一月十日止，每月十日以電話聯繫投、開標事宜，採
    外標制（即未得標之活會會員每月應繳會款一萬元，得標之
    死會會員則應繳納一萬元外加得標之利息）。詎戊○○嗣因
    遭他人倒會，且工作收入減少，亟須款項，竟利用擔任會首
    及以電話投、開標，而會員未到場之機會，分別為下列行為
    ：
  (一)於九十六年六月十日（第九期）開標後，戊○○意圖為自己
    不法之所有，向仍為活會之甲○○（尚有二活會）、丙○○
    、乙○○，佯稱該次開標由丁○○得標；另向亦為活會之丁○○諉稱係由甲○○得標，致甲○○、丙○○、乙○○、丁○○均陷於錯誤，誤以為確係張洧梃所指之活會會員得標，
    因而分別交付該期之會款二萬元、二萬元、一萬元、一萬元
    予戊○○，戊○○即以此方式詐得六萬元。
  (二)於九十六年七月十日（第十期）開標後，戊○○意圖為自己
    不法之所有，向仍為活會之甲○○、丁○○佯稱該次會款由
    丙○○標得，另向乙○○、丙○○諉稱係由甲○○得標，致
    甲○○、丙○○、乙○○、丁○○均陷於錯誤，誤以為確係
    戊○○所稱之活會會員得標，因而分別交付該期之會款二萬
    元、二萬元、一萬元、一萬元予戊○○，戊○○即以此方式
    詐得六萬元。
  (三)於九十六年八月十日（第十一期）開標後，戊○○意圖為自
    己不法之所有，向仍為活會之丙○○、乙○○、丁○○佯稱
    該次會款由甲○○標得，另向甲○○諉稱係由乙○○得標，
    致甲○○、丙○○、乙○○、丁○○均陷於錯誤，誤以為確
    係戊○○所稱之活會會員得標，因而分別交付該期之會款二
    萬元、二萬元、一萬元、一萬元予戊○○，戊○○即以此方
    式詐得六萬元。
    嗣於九十六年九月間，因戊○○無力再續行該互助會，乃以
    簡訊通知甲○○、丙○○、乙○○及丁○○，並藏匿無蹤，
    經丁○○、丙○○、乙○○及甲○○相互詢問標會情形後，
    始查悉上情。
三、處罰條文：
    刑法第三百三十九條第一項。
四、附記事項：
    主文所示之損害賠償金額得為民事強制執行名義。
五、協商判決除有刑事訴訟法第四百五十五條之四第一項第一款
    於本訊問程序終結前，被告撤銷協商合意或檢察官撤回協商
    聲請者；第二款被告協商之意思非出於自由意志者；第四款
    被告所犯之罪非第四百五十五條之二第一項所定得以協商判
    決者；第六款被告有其他較重之裁判上一罪之犯罪事實者；
    第七款法院認應諭知免刑或免訴、不受理者情形之一，及違
    反同條第二項「法院應於協商合意範圍內為判決；法院為協
    商判決所科之刑，以宣告緩刑或二年以下有期徒刑、拘役或
    罰金為限」之規定者外，不得上訴。
六、本件如有前述可得上訴情形，得自收受宣示判決筆錄送達之
    日起十日內，向本院提出上訴書狀（須附繕本），上訴於第
    二審法院。上訴書如未敘述理由，應於上訴期間屆滿後二十
    日內補提理由書於本院。
中    華    民    國    97    年    6     月    16    日
                    刑事第一庭  書記官  陳玉芬
                                法  官  郭妙俐
以上正本證明與原本無異。
                                書記官  陳玉芬
中    華    民    國    97    年    6     月    16    日
附錄本案論罪科刑法條全文：
刑法第三百三十九條
意圖為自己或第三人不法之所有，以詐術使人將本人或第三人之
物交付者，處五年以下有期徒刑、拘役或科或併科一千元以下罰
金。
以前項方法得財產上不法之利益或使第三人得之者，亦同。
前二項之未遂犯罰之。
附表：
┌──┬────┬────┬─────────────────┐
│編號│給付對象│ 金  額 │     給  付  方  式               │
│    │        │(新臺幣)│                                  │
├──┼────┼────┼─────────────────┤
│ １ │ 乙○○ │9萬5千元│自民國97年5月28日起至101年4月28日 │
│    │        │        │止，於每月28日前各給付2千元       │
├──┼────┼────┼─────────────────┤
│ ２ │ 丁○○ │9萬5千元│自民國97年5月28日起至101年4月28日 │
│    │        │        │止，於每月28日前各給付2千元       │
├──┼────┼────┼─────────────────┤
│ ３ │ 丙○○ │19萬元  │自民國97年5月28日起至101年4月28日 │
│    │        │        │止，於每月28日前各給付4千元       │
├──┼────┼────┼─────────────────┤
│ ４ │ 甲○○ │19萬元  │自民國97年5月28日起至101年4月28日 │
│    │        │        │止，於每月28日前各給付4千元       │
└──┴────┴────┴─────────────────┘


司法院資訊處製作；財團法人民間司法改革基金會備份。
